臺灣高雄地方法院刑事判決　　　　　　　100年度訴字第910號
公　訴　人　臺灣高雄地方法院檢察署檢察官
被　　　告　潘玠良
選任辯護人　蔡陸弟律師
上列被告因強盜案件，經檢察官提起公訴（100 年度偵字第5215
號），本院判決如下：
    主  文
潘玠良犯恐嚇取財未遂罪，處有期徒刑壹年拾月，扣案之水果刀
壹支沒收。
    事  實
一、潘玠良意圖為自己不法之所有，而基於恐嚇取財之犯意，於
    民國100 年2 月8 日下午6 時30分許，攜帶其所有水果刀1
    把，至位於高雄市○○區○○路87號「茶之魔手冷飲專賣店
    」，見店內有店員歐曉玲、歐如玉等人在場，即以右手持水
    果刀，向歐如玉稱：「搶劫」，歐如玉聞言，即將此事告知
    歐曉玲，潘玠良又向歐曉玲稱：「我要搶劫，你去報警」等
    語，當時歐曉玲因見潘玠良持有水果刀，雖未舉起或持刀比
    劃，然見潘玠良酒醉，認為酒醉者之行為難期，主觀上心生
    畏懼，雖歐曉玲尚未喪失意思自由，而達不能抗拒之程度，
    仍由口袋取出新臺幣（下同）325 元（分別為100 元紙鈔1
    張，50元硬幣1 枚，10元硬幣11枚，5 元硬幣11枚，1 元硬
    幣10枚）置於桌上，以求潘玠良取走該325 元後即能離去。
    惟潘玠良認歐曉玲交出之金錢太少，並未取走該325 元，亦
    未將該325 元置於其實力支配之下，即又命歐曉玲再向老闆
    娘拿錢，歐曉玲乃佯裝叫歐如玉至店面後方倉庫處向老闆娘
    拿錢，歐如玉走至後方倉庫後，告知在後方倉庫之其他工作
    人員有人搶錢之事，而與其他工作人員趁隙自店面後方之後
    門逃逸，並報警處理。歐曉玲隨後亦以查看歐如玉為何還沒
    拿錢出來為由，至店面後方倉庫，而自後門逃逸。嗣警方獲
    報趕至現場，潘玠良正自店面後方倉庫走出，警方即將潘玠
    良逮捕，並扣得上開水果刀1 把，而悉上情。
二、案經高雄市政府警察局湖內分局移送臺灣高雄地方法院檢察
    署檢察官偵查起訴。
    理  由
壹、本判決所引用之證據資料（詳後引用之各項證據），其中係
    屬傳聞證據部分，縱無刑事訴訟法第159 條之1 至第159 條
    之4 或其他規定之傳聞證據例外情形，亦因被告、辯護人及
    檢察官或同意作為證據，或未於言詞辯論終結前，就證據能
    力聲明異議，依刑事訴訟法第159 條之5 第2 項規定，視為
    同意作為證據使用；本院審酌卷內並無事證顯示各該陳述之
    作成時、地與週遭環境，有何致令陳述內容虛偽、偏頗之狀
    況後，亦認為適當，依刑事訴訟法第159 條之5 之規定，為
    傳聞法則之例外，應有證據能力。
貳、實體部分
一、訊據被告潘玠良固不否認有於上開時、地向歐曉玲稱伊要搶
    劫，惟矢口否認有何恐嚇取財犯行，辯稱：伊是喝醉酒才會
    說要搶劫，但是有請歐曉玲報警，只是要開玩笑而已，伊不
    缺錢，沒有不法所有之意圖云云。辯護人則另以被告應有刑
    法第19條第1 項或第2 項之情狀為被告辯護。經查：
 (一) 被告於100 年2 月8 日下午6 時30分許，攜帶水果刀1 支，
    前往高雄市○○區○○路87號「茶之魔手冷飲專賣店」，向
    店員歐如玉、歐曉玲等人稱伊要搶劫，嗣為警於上址逮捕，
    並扣得水果刀1 支等情，業經證人歐曉玲證稱：被告講要搶
    劫，我有看到他將水果刀拿在手上（院二卷第86頁），及證
    人歐如玉證稱：被告剛進門口的時候，就是我站在櫃臺前面
    ，歐曉玲他們站在櫃臺後面，我就走到後面跟歐曉玲說被告
    說他要搶劫（院二卷第97頁）等語明確，並有證人即高雄市
    政府警察局湖內分局阿蓮分駐所警員吳倉敏於本院證稱：我
    們制服被告之後，在逮捕制伏當中有摸到被告口袋有硬物，
    就從被告口袋取出水果刀等語可參（院二卷第101 頁），復
    有扣案之水果刀1 支、高雄市政府警察局湖內分局扣押筆錄
    （警卷第13、14、15頁）、高雄市政府警察局湖內分局扣押
    物品目錄表（警卷第17頁）可資證明，且為被告所坦認（院
    一卷第31至33頁），上開事實應堪認定。
 (二) 被告於上開時、地，向「茶之魔手冷飲專賣店」店員歐曉玲
    稱要搶劫，歐曉玲因見被告持有水果刀，心生畏懼，而取出
    325 元放在桌上等情，有證人歐曉玲證稱：被告說要搶錢時
    ，我有看到被告將水果刀拿在手上，但是是放在後面，我有
    從口袋拿錢出來放在桌上。當時我心理想法是害怕。有客人
    來點飲料時，我會揮手叫客人走開是怕會有危險。被告進入
    店內時，我有發現他有喝醉酒。喝醉的人很可怕，什麼事情
    都做得出來（院二卷第86、87、90、91、92頁）等語在卷可
    憑，足認歐曉玲確係因被告持刀並稱要搶劫之舉止恐嚇，方
    將現金325 元放置於桌上欲交付被告。而被告已成年，亦知
    悉水果刀具有危險性，此有被告供述：這把水果刀是我切水
    果用的，我知道這把刀是危險的東西等語可證（院二卷第11
    5 頁），仍在未將該水果刀裝入刀鞘之情況下，手持水果刀
    要求歐曉玲交付金錢，其有以上開方式施以恐嚇，使歐曉玲
    交付財物之故意，自屬昭然。被告雖稱該水果刀是伊當天切
    水果使用之後，即放在口袋，然被告於犯案時並未攜有水果
    ，卻攜帶未裝入刀鞘之水果刀，其目的自非切水果用，益徵
    被告有以持水果刀使被害人心生畏懼而交付財物之故意。
 (三) 被告辯稱伊有叫歐曉玲去報警，可知伊當時僅是喝醉酒要開
    玩笑云云，就此部分，證人歐曉玲雖證稱：「（問：被告那
    天到店裡除了講要搶錢外，有無告知你要去報警？）有」（
    院二卷第86頁），惟歐曉玲與被告素不相識，此有證人歐曉
    玲證稱：我在案發之前不認識被告，沒有印象是否曾經看過
    被告等語可參（院二卷第92、93頁），而依當時之客觀情狀
    ，被告為一成年男性，手持水果刀，向歐曉玲稱要搶劫，一
    般人咸不會認有以此方式開玩笑之理，亦不因被告有要歐曉
    玲去報警，即讓歐曉玲認知此係被告在開玩笑，此觀之證人
    歐曉玲證稱：「（問：你剛才說到被告說要搶劫，並叫你去
    報警，為何後來不是你去報警？）被告喝醉進來搶劫，要我
    去報警，我如果真的去報警，我怕他會對我怎麼樣」等語至
    明（院二卷第93頁），被告所辯係與歐曉玲開玩笑云云，顯
    與常情不符。且被告亦自承：在沒有任何狀況之情形下，不
    能打電話報警，不然就算謊報（院二卷第116 頁），是被告
    亦明知只有在特殊狀況發生時，方能報警，其持刀至飲料店
    向店員稱要搶劫，並叫店員報警，自會令人認知被告係正為
    某種犯罪行為或即將為某種犯罪行為，上開言語更會加深相
    對人之恐懼，更難謂被告出言要歐曉玲報警，即表示被告僅
    係在開玩笑，而無恐嚇取財之故意。更有甚者，被告於歐曉
    玲將325 元放在桌上後，又稱老闆娘在店裡面，要求歐曉玲
    等人向老闆娘拿錢，此有證人歐曉玲歐曉玲證稱：我說我身
    上只有300 多元，被告說沒關係，他說他有看到老闆娘在裡
    面，我就跟被告說我叫我妹妹進去拿錢等語在卷足憑（院二
    卷第88頁），核與證人歐如玉證稱：歐曉玲把325 元拿出來
    之後，就是被告說不夠，我姊姊就叫我進去拿等語相符（院
    二卷第97頁），如被告僅是向歐曉玲開玩笑，則歐曉玲業將
    金錢放在桌上，被告開玩笑之目的應已達成，被告竟嫌歐曉
    玲放置於桌上之金額過少，足認被告向歐曉玲稱要搶劫，其
    目的即在取得財物，其所稱僅是開玩笑云云，洵為臨訟卸責
    之詞，殊難採信。至被告辯稱其有經濟來源，沒有必要搶劫
    部分，惟有無經濟來源，與是否會為財產犯罪間，並無必然
    之因果關係，況被告於犯案時，並無工作，其經濟來源係來
    自於其手足提供之生活費（參院二卷第113 頁），亦與因生
    活得以自給自足，故較無為財產犯罪動機之情形有別，自無
    從據此為有利被告之認定，乃屬當然。
 (四) 就被告上開行為，是否致使被害人歐曉玲不能抗拒，或係以
    恐嚇之方式使被害人歐曉玲交付財物，本院得心證之理由如
    下：
  1.按強盜罪之強暴、脅迫，以在客觀上對於人之身體及自由確
    有侵害行為為必要，若行為人並未實施此項行為，僅因他人
    主觀上之畏懼，不敢出而抵抗，任其取物以去者，尚不能謂
    與強盜罪之要件相符；強盜罪之構成，以其所實施之強暴、
    脅迫，已達於使人不能抗拒之程度為必要，倘其取物手段雖
    屬不法，而尚未使人至於不能抗拒者，縱觸犯他種罪名，尚
    難以強盜論擬；又所謂致使不能抗拒，係指行為人所施用之
    強暴、脅迫等非法方法，在「客觀上」足使被害人喪失意思
    自由，並達於不能抗拒之程度者而言，倘未達於此程度，因
    被害人「主觀上」之畏懼，不敢出而抵抗者，除合於恐嚇取
    財罪之要件，應論以該罪名外，要難以強盜罪相繩（最高法
    院著有27年上字第1722號、29年上字第3006號判例及89年度
    台上字第3783號判決意旨參照）。再按若行為人實際上並無
    任何直接、積極之侵害行為或其所為舉動僅屬虛張聲勢或與
    被害人或第三人僅有短暫輕微肢體衝突之情形，其行為在客
    觀上既未達到足以抑壓被害人之抗拒或使被害人身體上、精
    神上，處於不能抗拒之程度，自不能率以強盜罪責相繩（司
    法院大法官會議釋字第630 號解釋理由書意旨參照）。
  2.被告向歐曉玲稱要搶劫，而由歐曉玲將財物放置於桌上之際
    ，被告並未亮出其所持之水果刀，而係將該水果刀持於身旁
    ，此有證人歐曉玲證稱：有看到被告將水果刀拿在手上，可
    是他是放在後面；會看到被告的刀子放在後面，是因為被告
    說要搶劫，所以我就注意看他的手上有沒有拿什麼，還是只
    是來鬧的，所以我就看到他的手上拿了1 把水果刀，我忘了
    是那1 隻手拿刀子，但是刀鋒是朝後的等語可資證明（院二
    卷第86、89頁），而被告所持之水果刀，全長約17.8公分，
    為塑膠刀柄，鐵器刀刃部分約7.5 公分，此經本院當庭勘驗
    無訛（院二卷第114 頁），以該水果刀之長度，如被告欲以
    該水果刀攻擊歐曉玲或其他在場之人，自需走近歐曉玲等人
    之身邊。惟就被告及被害人當時身處之空間觀之，歐曉玲於
    案發期間均在櫃臺處，距離被告約有7 尺即2 公尺餘（參院
    二卷第87、88頁），歐如玉自櫃臺後方，走進店面後方倉庫
    時，係從另外一端繞過，被告亦停留在原本之位置，被告與
    歐如玉相距大約2 公尺，此有證人歐曉玲證稱：我叫歐如玉
    進去時跟老闆娘講有人要搶劫時，被告就在桌子對角，原本
    位置，是在櫃臺後方從旁邊通道走到放封口機桌子的對角（
    院二卷第88、89頁），及證人歐如玉證稱：「（問：後來你
    繞去後面工作台是從那邊去的？）另外一端」、「（問：這
    時候你繞進去離被告距離大約多遠？）約有2 公尺」等語可
    參（院二卷第98頁），依被告與歐曉玲或歐如玉之距離，被
    告並非位在可以立即利用水果刀傷害歐曉玲等人之處，其雖
    攜有水果刀，亦難認被告所施以之強制力已達於使人不能抗
    拒之程度。
  3.而現場雖尚有1 名兒童，本在店內外跑進跑出，惟被告亦未
    對該兒童施以暴力或藉該兒童之安全威脅歐曉玲等人，此有
    證人歐曉玲證稱：我國小1 年級的姪子有跑出來，被告右手
    持刀揮動說沒有你的事，叫他走開，我就趕緊把我姪子抱走
    等語在卷足憑（偵卷第17頁），是當時雖有1 名兒童在場，
    該因素並不因此影響被告施以之強制力於客觀上能否使人不
    能抗拒之強度。參以是時「茶之魔手冷飲專賣店」店內，除
    前述歐曉玲之姪子外，共有2 名工作人員，店面後方倉庫、
    辦公室內另有2 名工作人員，此有證人歐曉玲稱：案發當時
    店內有我、妹妹歐如玉及1 名小孩子，在後面倉庫及辦公室
    還有2 個工作人員等語可憑（院二卷第85、86頁），在人數
    上，被告並未占得優勢；而「茶之魔手冷飲專賣店」位於高
    雄市○○區○○路上，屬開放之店面，有現場照片可證（警
    卷第18頁），案發日期為100 年2 月8 日，為農曆正月初六
    ，一般商家均已開市營業，而案發時間之晚間6 時30分許，
    亦非人煙稀少之時段。綜合上開因素，通常人處於此情境下
    ，被告所實施之不法手段尚不足以抑制通常人之抗拒，使之
    喪失自由意思，即難認被告所施予之取物手段已足使被害人
    不能抗拒。
 (五) 按恐嚇取財罪，其既遂、未遂之區別，以使人交付之所有物
    有無交付，即犯人是否得財為標準，如已實行恐嚇尚未得財
    ，即被捕獲，自係著手於犯罪之實行而不遂，應論以恐嚇未
    遂之罪，此有最高法院22年非字第112 號判例意旨可參。查
    被告向歐曉玲稱要搶劫，歐曉玲乃將325 元之現金放置於桌
    上，惟迄至警方到場逮捕被告之時，該325 元始終在同一位
    置，而未為被告所取走，此有證人歐曉玲證稱：警察來了之
    後，那325 元還放在我原來放的位置，沒有被拿走，我把錢
    放在桌上之後，被告並沒有把那325 元拿走等語可資認定（
    院二卷第93、94頁），核與證人歐如玉稱：整個過程中，我
    沒有看到被告拿325 元，我只看到歐曉玲把錢放在桌上，警
    察來之後，錢都還在桌上（院二卷第99頁），及證人吳倉敏
    所稱：扣案之325 元是在「茶之魔手飲料店」的1 個白鐵櫃
    子上找到（院二卷第101 頁）等語一致，足認被告尚未取得
    財物，即未能論以既遂。檢察官雖以被害人交付之325 元與
    被告之距離不遠，已在被告實力範圍之下，而認應已屬犯罪
    既遂，此節固有證人歐如玉證稱：歐曉玲把錢放在桌上時，
    被告已經在我們店裡面，被告跟錢之間並沒有其他障礙物，
    錢在被告伸手就可以拿到的距離，頂多走1 步路等語為憑（
    院二卷第97頁），然依前開證據，被告始終未取走該325 元
    ，被告於破壞被害人對於該325 元之實力支配後，並未建立
    其對於該325 元之實力支配，而該325 元雖放置於被告伸手
    可及之位置，然該325 元係放置於桌上，有部分裝於夾鏈袋
    中，另有部分則為零星之銅板，被告欲取走該325 元，仍須
    伸手攫取該325 元，是否能因歐曉玲將金錢置於飲料店之桌
    上，即謂被告對於該筆金錢建有實力支配，實非無疑。而以
    證人歐曉玲所證稱被告嫌325 元太少，要求歐曉玲等人再向
    老闆娘拿錢，於警方逮捕時，被告已離開飲料店之店面，而
    至店面後方之倉庫查看，該325 元仍在原處未遭取走之情形
    觀之，被告應亦無對於該325 元建立實力支配之事實。被告
    著手於恐嚇取財之犯行，因未取得財物而不遂，此部分即應
    以未遂論。
 (六) 至辯護人主張被告應有刑法第19條第1 項或第2 項即行為時
    因精神障礙或其他心智缺陷，致不能辨識其行為違法或欠缺
    依其辨識而行為之能力，或上開能力顯著減低之情形乙節，
    本院認被告仍有完全之責任能力，茲將原因分述如下：
  1.被告於遭逮捕後，經於100 年2 月8 日晚間8 時4 分許測試
    其呼氣酒精濃度，其呼氣酒精濃度高達每公升1.31毫克，此
    有呼氣酒精濃度測試單在卷可稽（警卷第9 頁），而證人歐
    曉玲、證人吳倉敏、證人即高雄市政府警察局湖內分局負責
    製作本件被告警詢筆錄之員警仝慶隆亦俱指被告於案發時有
    飲酒（院二卷第91頁、第102 頁、第105 頁），然就被告於
    案發時之精神狀態，證人歐曉玲稱：以被告喝醉的狀況，他
    說的話我有的聽得懂，有的聽不懂，聽不懂是被告講得很小
    聲所以聽不懂，被告講話時候沒有到喝醉不省人事的情形（
    院二卷第92、94頁）；證人吳倉敏稱：逮捕被告之過程中，
    與被告間之應對，被告之精神狀況正常，應該是沒有說話令
    我聽不懂的狀況（院二卷第102 頁）；證人仝慶隆則稱：製
    作筆錄時，被告對我們所問的，他都知道如何回答，而且他
    一直強調他的刀子是放在口袋裡的... 被告製作筆錄時可以
    很清楚表達自己的意思（院二卷第106 、107 頁），均未表
    示被告有何意識不清之情形。被告亦自承：從喝酒地點到「
    茶之魔手飲料店」大約要走10幾分鐘，我從巷子出來，繞路
    邊走，我是在路邊的圳溝邊喝酒，當天只有被警察壓制過程
    中手跟膝蓋有一點擦傷，去「茶之魔手飲料店」之前沒有受
    傷（院二卷第117 頁），以被告飲酒後尚能獨自行走10餘分
    鐘，對於為警逮捕過程亦能記憶，被告是否有何不能辨識其
    行為違法或欠缺依其辨識而行為之能力，或上開能力有顯著
    減低之情形，洵非無疑。
  2.再者，關於責任能力之內涵，現行立法例係採取生理學及心
    理學之混合立法體例，易言之，係區分生理原因與心理結果
    ，就生理原因部分，以有無精神障礙或其他心智缺陷為準；
    心理結果部分，則以行為人之辨識其行為違法，或依其辨識
    而行為之能力，是否屬不能、欠缺或顯著減低為斷（刑法第
    19條修正理由參照）。辯護人主張被告責任能力係受被告飲
    酒而影響，然被告飲酒之行為，是否肇因於其精神障礙或其
    他心智缺陷之生理原因，已非無疑。矧刑法第19條第3 項亦
    明定：前2 項規定，於因故意或過失自行招致者，不適用之
    。被告於案發當日，本係與友人飲酒，之後即獨自飲酒，此
    經被告自承在卷（院二卷第116 頁），而其曾於飲酒後2 次
    服用安眠藥自殺，亦曾拿刀揮舞攻擊家人，甚至曾於98年間
    搶超商，於99年間又曾於酒後以拳頭攻擊家人，而經送至樂
    安醫院住院治療，此均有樂安醫院100 年9 月5 日樂欽字第
    10009001號函所附病歷資料在卷可查（院二卷第8 至57頁）
    ，被告亦坦認：之前喝酒後有破壞家裡東西或是跟別人發生
    衝突之情形（院二卷第116 頁），足認被告對於其飲酒後可
    能出現攻擊或犯罪行為之情形非無預見之可能，被告猶於飲
    酒後持刀恐嚇取財，縱被告確有辨識行為違法能力或依辨識
    行為能力欠缺、減低之情形，亦難認其上開能力之欠缺、減
    低非因故意或過失自行招致，自難認被告之行為有依刑法第
    19條第1 項或第2 項規定不罰或減輕其刑之餘地。
 (七) 綜上所述，被告於其具責任能力及犯罪故意之情形下，著手
    對被害人歐曉玲施以恐嚇，企圖使被害人交付財物，惟於取
    得財物前為警查獲，其恐嚇取財未遂之犯行堪以認定，應依
    法論罪科刑。至辯護人聲請勘驗案發時店內監視錄影光碟、
    被告遭逮捕時之蒐證光碟，及請求傳訊證人即被告之弟弟潘
    健佑以證明被告案發後之神智狀況，另聲請鑑定被告案發時
    之精神狀況各節，查案發時之店內監視錄影畫面於自電腦燒
    錄至光碟時並未燒錄成功，且並無備份，而警方逮捕被告時
    並無錄影，此有本院公務電話紀錄表可證（院二卷第74頁、
    院一卷第51頁），是該部分之證據已屬不能調查，而被告案
    發時應有完全之責任能力，此已認定如前，辯護人請求傳訊
    證人潘健佑及為精神鑑定部分，應無調查之必要，爰駁回此
    部分之聲請，併此敘明。
二、核被告所為，係犯刑法第346 條第3 項、第1 項恐嚇取財未
    遂罪。公訴意旨認應論以刑法第330 條第1 項、第321 條第
    1 項第3 款攜帶兇器強盜罪，容有未恰，惟因二者基本社會
    事實同一，爰依法變更起訴法條。被告著手於恐嚇取財而不
    遂，其犯罪情節較既遂犯輕微，乃依刑法第25條第2 項之規
    定，按既遂犯之刑減輕之。
三、爰審酌被告正值壯年，非無謀生能力，竟不思以正途取財，
    持水果刀向飲料店之店員恐嚇，命店員交出金錢，除試圖破
    壞被害人之財產法益外，其所為亦造成被害人之恐懼，其行
    為實不足取，而被告一再稱係飲酒誤事，對其犯罪行為完全
    歸因於飲酒，亦難認被告已知反省或有為上開行為負責之意
    ，另考量被告於犯案過程中尚知節制，並未實際造成被害人
    之傷害，其並無前科，素行尚可，此有臺灣高等法院被告前
    案紀錄表在卷可查，及參酌被害人歐曉玲表示：被告沒有對
    我們造成什麼傷害，判輕一點沒什麼關係之意見（院二卷第
    104 頁），併斟酌被告國中畢業，現無業之智識程度及生活
    狀況等一切情狀，量處如主文所示之刑。辯護人雖以被告係
    因經營之修車廠倒閉，意志消沈，而衍生飲酒及其他人際關
    係之衝突，被告並非品行惡劣之人，而請求適用刑法第59條
    規定酌減其刑，惟刑法第59條之酌量減輕其刑，必於犯罪之
    情狀，在客觀上足以引起一般同情，認為即予宣告法定低度
    刑期，猶嫌過重者，始有其適用（最高法院51年台上字第89
    9 號判例意旨參照）。經本院詳細斟酌被告之犯罪情狀，認
    並無宣告法定低度刑期仍嫌過重之情形，爰未依刑法第59條
    之規定酌減其刑。至辯護人請求給予緩刑一事，本院審酌被
    告犯後始終否認犯罪，一味認係因喝酒方犯本案，迄今未與
    被害人達成和解或向被害人道歉，亦未見被告對於戒酒付諸
    行動，無從認定被告已知努力修復其所造成之侵害，而已無
    對被告執行刑罰之實益，為期達到預防再犯之效果，認上開
    宣告刑仍有執行之必要，而未予宣告緩刑。扣案之水果刀1
    支，為被告所有並持以恐嚇被害人之物，應依刑法第38條第
    1 項第2 款規定諭知沒收。
據上論斷，應依刑事訴訟法第299 條第1 項前段、第300 條，刑
法第346 條第3 項、第1 項、第25條第2 項、第38條第1 項第2
款，刑法施行法第1 條之1 第1 項、第2 項前段，判決如主文。
本案經檢察官吳美齡到庭執行職務。
中    華    民    國    100   年    11    月    16    日
                  刑事第二十庭 審判長 法  官  林永村
                                      法  官  饒志民
                                      法  官  蔡書瑜
以上正本證明與原本無異。
如不服本判決應於收受送達後10日內向本院提出上訴書狀，並應
敘述具體理由；如未敘述上訴理由者，應於上訴期間屆滿後20日
內向本院補提理由書（均須按他造當事人之人數附繕本）「切勿
逕送上級法院」。
中    華    民    國   100    年    11    月    16    日
                                      書記官  林玉珊
附錄：論罪法條
中華民國刑法第346條
意圖為自己或第三人不法之所有，以恐嚇使人將本人或第三人之
物交付者，處6 月以上5 年以下有期徒刑，得併科1 千元以下罰
金。
以前項方法得財產上不法之利益，或使第三人得之者，亦同。
前二項之未遂犯罰之。